臺灣高等法院臺中分院刑事裁定
110年度抗字第1351號
抗  告  人
即  受刑人  朱益增



上列抗告人因數罪併罰定其應執行刑案件，不服臺灣苗栗地方法
院中華民國110年9月1日裁定（110年度聲字第657號），提起抗
告，本院裁定如下：
    主  文
抗告駁回。
    理  由
一、抗告人即受刑人朱益增（下稱抗告人）之抗告意旨略以：法
    院於定應執行刑之裁定時，應受內部界限與外部界限之拘束
    ，並符合比例原則及公平正義原則，避免刑罰過重之不合理
    現象。又我國刑法兼具報應主義及預防主義，法院於定應執
    行刑時，亦應考量教化之功能。原裁定就抗告人各次犯行所
    定之執行刑，參諸各法院所定之應執行刑案例，顯有過重情
    形。為此提起抗告，撤銷原裁定，重新為公平合理裁定，給
    予抗告人自新之機會等語。
二、按裁判確定前犯數罪者，併合處罰之；數罪併罰，有二裁判
    以上者，依刑法第51條規定，定其應執行之刑，刑法第50條
    第1項前段、第53條分別定有明文。又按數罪併罰之定應執
    行之刑，係出於刑罰經濟與責罰相當之考量，並非予以犯罪
    行為人或受刑人不當之利益，為一種特別的量刑過程，相較
    於刑法第57條所定科刑時應審酌之事項係對一般犯罪行為之
    裁量，定應執行刑之宣告，乃對犯罪行為人本身及所犯各罪
    之總檢視，除應考量行為人所犯數罪反應出之人格特性，並
    應權衡審酌行為人之責任與整體刑法目的及相關刑事政策，
    在量刑權之法律拘束性原則下，依刑法第51條第5款之規定
    ，採限制加重原則，以宣告各刑中之最長期為下限，各刑合
    併之刑期為上限，但最長不得逾30年，資為量刑自由裁量權
    之外部界限，並應受法秩序理念規範之比例原則、平等原則
    、責罰相當原則、重複評價禁止原則等自由裁量權之內部抽
    象價值要求界限之支配，使以輕重得宜，罰當其責，俾符合
    法律授與裁量權之目的，以區別數罪併罰與單純數罪之不同
    ，兼顧刑罰衡平原則。個案之裁量判斷，除非有全然喪失權
    衡意義或其裁量行使顯然有違比例、平等諸原則之裁量權濫
    用情形，否則縱屬犯罪類型雷同，仍不得將不同案件裁量之
    行使比附援引，與本案之量刑輕重比較，視為判斷法官本於
    依法獨立審判之授權所為之量刑裁奪有否濫用情事（最高法
    院103年度台抗字第319號裁判意旨參照）。是所定執行刑之
    多寡，係屬實體法上賦予法院依個案自由裁量之職權，如所
    為裁量未逾上述法定範圍，且無濫權情形，即無違法可言（
    最高法院99年度台抗字第583號裁定意旨參照）。
三、經查：
  ㈠抗告人因犯槍砲彈藥刀械管制條例等數罪，經法院先後判處
    如附表所示之刑，且均經分別確定在案，有各該判決書及臺
    灣高等法院被告前案紀錄表在卷可稽。檢察官依法向原審法
    院聲請定其應執行刑，經原審審核認聲請為正當，依刑法50
    條第2項、第53條、第51條第5款規定，以各宣告刑為基礎，
    於上開罪刑中最長期有期徒刑3年8月以上，各刑合併之刑期
    有期徒刑4年11月以下，定其應執行刑為有期徒刑4年8月，
    顯未逾越刑法第51條第5款所定之外部性界限；又如附表所
    示各罪之宣告刑，編號1至2部分已定應執行刑為有期徒刑1
    年1月、編號3部分為有期徒刑3年8月，合併刑期為有期徒刑
    4年9月，原審裁定應執行刑為有期徒刑4年8月，已再減去有
    期徒刑1月，給予抗告人適度之刑罰折扣，經核符合法律授
    與裁量權之目的，所定應執行刑並無過苛過重之情事，原審
    就自由裁量權之行使，符合比例原則、公平正義原則、法律
    秩序理念及法律規範目的，尚無瑕疵可指，自應尊重原審法
    院裁量權限之行使。
  ㈡按定應執行刑之宣告，乃是對犯罪行為人本身及所犯各罪之
    總檢視，除應考量行為人所犯數罪反應出之人格特性，並應
    權衡審酌行為人之責任與整體刑法目的及相關刑事政策。查
    抗告人所犯附表所示各罪，各該犯罪應非偶發性，而以其該
    各數罪對法益侵害之加重效應，及罪數所反映之抗告人人格
    特性與犯罪傾向，原審裁定所定之應執行刑，尚符合實現刑
    罰公平性及杜絕僥倖、減少犯罪之立法意旨。至抗告人所引
    其他案例定執行刑之狀況，依上揭最高法院裁定意旨可知，
    個案之裁量判斷，除非有全然喪失權衡意義或其裁量行使顯
    然有違比例、平等諸原則之裁量權濫用之情形，否則縱屬犯
    罪類型雷同，仍不得將不同案件裁量之行使比附援引為本案
    之量刑輕重比較，以視為判斷法官本於依法獨立審判之授權
    所為之量情裁奪有否裁量濫用之情事。從而，抗告人提起本
    件抗告，並無理由，應予駁回。
據上論斷，應依刑事訴訟法第412條，裁定如主文。
中　　華　　民　　國　　110 　年　　11　　月　　30　　日
            刑事第五庭    審判長法　官  鄭  永  玉
　　　　　　　　　　　　        法　官  卓  進  仕
　　　　　　　　　　　　　      法　官  許  文  碩  
以上正本證明與原本無異。
如不服本裁定，應於收受送達後5日內向本院提出再抗告書狀（
須附繕本）。因疫情而遲誤不變期間，得向法院聲請回復原狀。

                                書記官  林  育  萱
　　　　　　　　　　　　　　　　
中　　華　　民　　國　　110 　年　　11　　月　　30　　日

附表：受刑人朱益增定應執行刑案件一覽表　
 編          號           1          2          3  罪          名  毒品危害防制條例 竊盜 槍砲彈藥刀械管制條例  宣    告    刑  有期徒刑10月 有期徒刑5月 有期徒刑3年8月  犯  罪  日  期  108.11.21 108.09.23 105年間某日至108年5月7日  偵查(自訴)機關年  度  案  號  苗栗地檢109年度毒偵字第95號 苗栗地檢109年度偵字第1375號 苗栗地檢108年度偵字第4256號 最  後  事實審 法    院 苗栗地院 苗栗地院 苗栗地院  案    號 109年度原易字第13號 109年度原易字第16號 109年度原訴字第3號  判決日期 109.04.30 109.07.22 110.04.13 確  定  判  決 法    院 苗栗地院 苗栗地院 苗栗地院  案    號 109年度原易字第13號 109年度原易字第16號 109年度原訴字第3號  判    決確定日期 109.04.30 109.07.30 110.05.19 是否為得易科罰金、社勞之案件          否         是        否 備           註  苗栗地檢109年度執字第1742號（編號1至2已定應執行有期徒刑1年1月） 苗栗地檢109年度執字第2771號（編號1至2已定應執行有期徒刑1年1月） 苗栗地檢110年度執字第1340號